Claudio Campuzano B.

SOFTWARE ENGINEER · INGENIERO CIVIL TELEMÁTICO

[(+569) 5252 1134 | Signature | Claudio Campuzano.b@gmail.com | Claudio Campuzano |

Presentación

+3 de años como Software Engineer. Ingeniero Civil Telemático de la Universidad Técnica Federico Santa María, con una sólida experiencia como desarrollador Full Stack en el campo de aplicaciones web. Experiencia con frameworks tales como React, Ruby on Rails y lenguajes de programación como Typescript y Ruby.

Experiencia Laboral _____

Buda.com 1 año 5 meses

FNGINEER I · FULL TIME

may. 2022 - sept. 2023

- Desarrollo y mejora de la plataforma web y móvil, trabajando en estrecha colaboración con los equipos de UX/UI para la implementación de interfaces. Sumado a la contribución en el diseño e implementación de la lógica de negocio para los diversos servicios consumibles de la aplicación.
- Stack: Javascript, Typescript, Ruby, React, React Native, Ruby on Rails, Rspec, Jest.

Digevo 1 año 11 meses

Ingeniero Visión Computacional · Full-time

nov. 2020 - abr. 2022

Desarrollo de modelos de deep learning, flujos de metadatos y despliegue de appliances, para la detección automática de personas, automóviles y características de estos.

INGENIERO DE SOFTWARE · PART-TIME

iun. 2020 - oct. 2020

- Desarrollo de aplicaciones utilizando Deepstream SDK, para dar soluciones a clientes que requieran procesamientos de flujos de vídeo en vivo.
- Stack: Python, C/C++, Golang, Deepstresm SDK, TAO toolkit, Kafka, Faust, AWS, Docker.

Experencia Complementaria

Digevo 2 meses

SOFTWARE RESEARCH · PRACTICA PROFESIONAL

abr. 2020 - may. 2020

 Investigación de frameworks para el desarrollo de aplicación de procesamiento digital de imágenes, para posteriores pruebas de concepto de los mismos.

Universidad Técnica Federico Santa María

7 meses

AYUDANTE DEL CURSO DE PLANIFICACIÓN Y DIMENSIONAMIENTO DE REDES DE COMPUTADORES · FULL-TIME

ago. 2019 - dic. 2019

• Desarrollo de clases para el reforzamiento de conceptos explicados en las cátedras del ramo.

SOFTWARE DEVELOPER · PRACTICA INDUSTRIAL

nov. 2018 - dic. 2018

- Integración de interfaces para el uso de mapas en una aplicación para el combate de incendios mediante el uso drones (FONDEF ID16I10114).
- **Stack:** C/C++, Qt.

Educación

Universidad Técnica Federico Santa María

Valparaíso, Chile

Ingeniería Civil Telemática · Titulado

2013 - 2022

 Trabajo de titulación: Diseño y desarrollo de una plataforma movil para la realizacion de viajes compartidos, construida con React Native, Node.js y los servicios de Firebase.

Tecnologías y herramientas.

DevOps AWS, Docker, Github Actions

Back-end Express, Ruby on Rails, Node.js, SQL, PostgreSQL **Front-end** React, React Native, Next.js HTML5, TailwindCss **Programación** Python, Javascript, Typescript, Ruby, C/C++

Certificates

- 2022 **Testing Ruby with RSpec: The Complete Guide**, Udemy
- 2022 **Python Programming From Basics to Advanced level,** Udemy